【裁判字號】    96,訴,746
【裁判日期】    970317
【裁判案由】    違反槍砲彈藥刀械管制條例
【裁判全文】
臺灣士林地方法院刑事判決               96年度訴字第746號
公  訴  人  臺灣士林地方法院檢察署
被      告  甲○○
                    （另案於臺灣臺中監獄執行中）
指定辯護人  本院公設辯護人林龍輝
上列被告因違反槍砲彈藥刀械管制條例案件，經檢察官提起公訴
（96年度偵字第4316號）及移送併案審理（臺灣臺中地方法院檢
察署96年度偵字第20028 號、96年度偵字第23531 號），本院判
決如下：
    主  文
甲○○未經許可，寄藏可發射子彈具有殺傷力之改造手槍，累犯
，處有期徒刑伍年陸月，併科罰金新臺幣拾伍萬元，罰金如易服
勞役，以新臺幣壹仟元折算壹日。扣案之仿WALTHER 廠PPK/S 型
半自動手槍製造之改造手槍貳把（含彈匣貳個，槍枝管制編號：
0000000000號、0000000000號）、改造子彈肆顆及槍管柒枝均沒
收。
    事  實
一、甲○○前於民國89年間，因違反槍砲彈藥管制條例、毒品危
    害防制條例等案件，分別經臺灣桃園地方法院以88年度訴字
    第1405號、89年度訴字第7 號判處有期徒刑1 年2 月，併科
    罰金新臺幣50,000元、有期徒刑1 年4 月確定。又於90年間
    ，因毀損、違反妨害兵役治罪條例等案件，分別經臺灣桃園
    地方法院以90年度訴字第2177號、90年度桃簡字第804 號判
    處有期徒刑4 月、有期徒刑3 月確定。上開案件接續執行，
    於93年11月25日縮刑期滿執行完畢。再於94年間，因違反毒
    品危害防制條例，經臺灣基隆地方法院以94年度易字第426
    號判處有期徒刑6 月確定，於95年1 月9 日易科罰金執行完
    畢。詎甲○○猶不知悔改，明知可發射子彈具有殺傷力之改
    造手槍、供槍枝使用之子彈及槍管係手槍之主要組成零件，
    均係槍砲彈藥刀械管制條例所列管之槍枝、彈藥、槍枝主要
    組成零件，非經中央主管機關許可，不得寄藏，竟基於寄藏
    改造手槍、改造子彈及槍枝主要零件之犯意，於95年12月間
    某日，應其成年友人「阿豐」（真實姓名年籍不詳）之請允
    為其寄藏保管，在基隆市○○區○○路10巷220 號3 樓租屋
    處，收受「阿豐」交付之仿WALTHER 廠PPK/S 型半自動手槍
    製造之槍枝換裝土造金屬槍管而成之具殺傷力改造手槍2 把
    （含彈匣2 個，槍枝管制編號為：0000000000號、00000000
    000 號）、直徑7.9 ±0.5 釐米改造子彈7 顆（4 顆具殺傷
    力，其中1 顆經試射，已不具子彈效能，另3 顆不具殺傷力
    ）及直徑8.0 ±0.5 釐米改造子彈2 顆（均具殺傷力，1 顆
    業經試射，已不具子彈效能）、土造金屬槍管7 枝，並將上
    開槍、彈、槍管等物藏放於上開居處。嗣分別：(一)於96年3
    月28日下午4 時30分許，在臺北縣汐止市○○街137 號前為
    警據報當場查獲，扣得上開改造手槍1 枝（含彈匣1 個，槍
    枝管制編號：0000000000號）及直徑7.9 ±0.5 釐米改造子
    彈4 顆（均具殺傷力，其中1 顆經試射，已不具子彈效能）
    。(二)於96年4 月3 日下午5 時許，為警持搜索票，在基隆市
    暖暖區○○路10巷220 號3 樓查獲，並扣得上開土造金屬槍
    管7 枝。(三)於96年8 月19日21時50分許，在臺中市○○區○
    ○路與遼寧四街交岔路口附近時，為警當場查獲，並扣得上
    開改造手槍1 枝（含彈匣1 個，槍枝管制編號：0000000000
    號）、直徑7.9 ±0.5 釐米改造子彈3 顆（均不具殺傷力）
    、直徑8.0 ±0.5 釐米改造子彈2 顆（均具殺傷力，1 顆業
    經試射，已不具子彈效能），而查悉上情。
二、案經臺北市政府警察局內湖分局報告臺灣士林地方法院檢察
    署檢察官偵查起訴及臺灣臺中地方法院檢察署檢察官移送併
    案審理。
    理  由
一、上開事實，業據被告甲○○於本院審理時坦承不諱（見本院
    卷第124 頁至第127 頁），並有前開手槍2 把及改造子彈共
    計9 顆、槍管8 枝扣案可資佐證，復有臺北市政府警察局內
    湖分局搜索扣押筆錄、扣押物品目錄表各1 紙、扣案物品照
    片1 張、臺北市政府警察局刑事警察大隊搜索扣押筆錄、扣
    押物品目錄表各1 紙、扣案物品照片1 張、臺中市政府警察
    局第二分局搜索扣押筆錄、扣押物品目錄表各1 紙、扣案物
    品照片1 張等在卷可稽（見96年度偵字第4316號卷第12頁至
    第15頁、第22頁、96年度偵字第2131號卷第6 頁至第9 頁、
    第36頁、臺中市政府警察局第二分局刑事偵查卷第6 頁至第
    7 頁、第10頁、第22頁）。又上開扣案手槍2 把、子彈9 顆
    及槍管8 支，經分別送內政部警政署刑事警察局以性能檢驗
    法及試射法鑑驗，鑑驗結果略為：「一送鑑改造手槍2 把，
    鑑定情形如下：(一)改造手槍1 枝（槍枝管制編號0000000000
    號），認係由仿WALTHER 廠PPK/S 型半自動手槍製造之槍枝
    ，換裝土造金屬槍管而成；經裝填具底火之適用彈殼測試，
    可擊發，應可供擊發適用子彈使用，認具殺傷力。(二)送鑑手
    槍1 枝（槍枝管制編號0000000000號），認係改造手槍，由
    仿WALTHER 廠PPK/S 型半自動手槍製造之槍枝，換裝土造金
    屬槍管而成，雖保險鈕斷裂，惟不影響槍枝之擊發功能，仍
    可供擊發適用子彈使用，認具殺傷力。二送鑑改造子彈9 顆
    ，鑑定情形如下：(一)4 顆，以性能檢驗法檢測，認均係土造
    子彈，具直徑7.9 ±0.5mm 金屬彈頭之土造子彈，採樣1 顆
    以試射法試射，可擊發，認具殺傷力。(二)3 顆，認均係非制
    式子彈，由金屬彈殼組合直徑7.9 ±0.5mm 金屬彈頭而成，
    採樣1 顆試射，無法擊發，認不具殺傷力。(三)2 顆，認均係
    非制式子彈，由金屬彈殼組合直徑8.0 ±0.5mm 金屬彈頭而
    成，採樣1 顆試射，可擊發，認具殺傷力。三送鑑疑似槍管
    8 枝，鑑定情形如下：(一)7 枝，均係土造金屬槍管。(二)1 枝
    ，係金屬管狀物。」等情，有該局96年4 月30日刑鑑字第09
    60051150號、96年5 月4 日刑鑑字第0960055708號及96 年9
    月28日刑鑑字第0960135842號槍彈鑑定書各1 份附卷可稽（
    見96年度偵字第4316號卷第63頁至第65頁、96年度偵字第21
    31號卷第54頁至第56頁、96年度偵字第20028 號卷第86頁至
    第89頁），足認扣案之改造手槍2 把、直徑7.9 ±0.5 釐米
    改造子彈4 顆及直徑8.0 ±0.5 釐米改造子彈2 顆均具殺傷
    力，屬槍砲彈藥刀械管制條例第4 條第1 項第1 、2 款具有
    殺傷力之其他可發射子彈之槍枝及子彈，而扣案槍管7 枝係
    槍枝主要組成零件，均為槍砲彈藥刀械管制條例所規定之槍
    彈違禁物。綜上所陳，足認被告自白與事實相符，堪以採信
    ，本件事證明確，被告持有具殺傷力槍枝、子彈、槍管之犯
    行，堪以認定，應依法論科。
二、核被告甲○○寄藏前述槍枝、子彈、槍管之行為，係違反槍
    砲彈藥刀械管制條例第8 條第4 項之未經許可寄藏可發射子
    彈具有殺傷力改造手槍罪、同條例第12條第4 項之未經許可
    寄藏具有殺傷力之子彈罪、同條例第13條第4 項之未經許可
    寄藏槍砲主要組成零件罪。再按槍砲彈藥刀械管制條例上開
    條項之罪，係將「持有」與「寄藏」為分別之處罰規定，單
    純之「持有」，固不包括「寄藏」，但寄藏之受人委託代為
    保管，其保管之本身所為之「持有」，既係「寄藏」之當然
    結果，法律上自宜僅就「寄藏」行為為包括之評價，不應另
    就「持有」予以論罪（最高法院74年臺上字第3400號判例參
    照），故被告甲○○持有前開槍枝、子彈、槍管之行為，係
    「寄藏」之當然結果，不另論罪。被告甲○○一寄藏行為，
    同時寄藏槍枝、子彈、槍管，為一行為觸犯前述槍砲彈藥刀
    械管制條例第8 條第4 項、第12條第4 項、第13條第4 項之
    罪，為想像競合犯，應依刑法第55條之規定，從一重之槍砲
    彈藥刀械管制條例第8 條第4 項之未經許可寄藏可發射子彈
    具有殺傷力改造手槍罪處斷。被告有事實欄所載之犯罪科刑
    及執行紀錄，有臺灣高等法院被告前案紀錄表在卷可稽，其
    於有期徒刑執行完畢後5 年內，故意再犯本案有期徒刑之罪
    ，應依刑法第47條第1 項規定論以累犯，並加重其刑。又起
    訴書雖未敘及移送併辦意旨書所載之被告寄藏改造手槍、子
    彈、槍管之事實，然檢察官就犯罪事實之一部起訴者，其效
    力及於全部，該部分事實與起訴書之事實既有實質上一罪之
    關係，依審判不可分之原則，此部分應為起訴效力所及，且
    亦已經臺灣臺中地方法院檢察署檢察官以96年度偵字第2002
    8 號、96年度偵字第23531 號移請併案審理，本院當應併予
    審究，附此敘明。另起訴書及併案意旨書認被告係犯持有槍
    枝、子彈及槍枝主要零件罪，然此僅涉及犯罪態樣認定有誤
    ，不生變更起訴法條之問題。爰審酌被告素行非佳，非法寄
    藏具殺傷力之改造手槍、改造子彈及槍管，對於他人之身體
    、生命及社會治安、秩序造成潛在之危險與不安，犯後坦承
    犯行，顯有悔意，及其行為手段、動機等一切情狀，量處如
    主文所示之刑，罰金部分並依刑法第42條第3 項前段規定諭
    知易服勞役之折算標準，以資懲儆。
三、扣案之仿WALTHER 廠PPK/S 型半自動手槍製造之改造手槍2
    把（含彈匣2 個，槍枝管制編號：0000000000號、00000000
    00號）、直徑7.9 ±0.5 釐米改造子彈3 顆及直徑8.0 ±0.
    5 釐米改造子彈1 顆，經鑑定均具殺傷力，槍管7 枝為槍枝
    主要組成零件，未經許可均不得持有，均屬違禁物，均應依
    刑法第38條第1 項第1 款規定宣告沒收。扣案直徑7.9 ±0.
    5 釐米改造子彈1 顆及直徑8 .0 ±0.5釐米改造子彈1 顆，
    扣案時雖屬違禁物，然業經鑑定時試射擊發，已無殺傷力，
    而直徑7.9 ±0.5 釐米改造子彈3 顆，經鑑定不具殺傷力，
    上開扣案子彈共5 顆，均已非違禁物，扣案1 枝金屬管狀物
    非槍管，而不屬違禁物，均無庸諭知沒收，併予說明。
據上論斷，應依刑事訴訟法第299 條第1 項前段，槍砲彈藥刀械
管制條例第8 條第4 項、第12條第4 項、第13條第4 項，刑法第
11條前段、第55條、第47條第1 項、第42條第3 項前段、第38條
第1 項第1 款，判決如主文。
本案經檢察官吳維雅到庭執行職務。
中    華    民    國    97    年    3     月    17    日
                  刑事第四庭審判長法  官  趙文卿
                                  法  官  洪慕芳
                                  法  官  高雅敏
以上正本證明與原本無異。
如不服本判決，應於判決送達後10日內，向本院提出上訴狀。
                                  書記官  田瑾俐
中    華    民    國    97    年    3     月    17    日
附錄本案論罪科刑法條：
槍砲彈藥刀械管制條例第8條第4項
未經許可，持有、寄藏或意圖販賣而陳列第1 項所列槍枝者，處
3 年以上10年以下有期徒刑，併科新臺幣700萬元以下罰金。
槍砲彈藥刀械管制條例第12條第4 項
未經許可，持有、寄藏或意圖販賣而陳列子彈者，處5 年以下有
期徒刑，併科新臺幣300萬元以下罰金。
槍砲彈藥刀械管制條例第13條第4項
未經許可，持有、寄藏或意圖販賣而陳列第1 項所列零件者，處
6月以上5年以下有期徒刑，併科新台幣300萬元以下罰金。


司法院資訊處製作；財團法人民間司法改革基金會備份。
